【裁判字號】    99,簡上,11
【裁判日期】    990226
【裁判案由】    竊盜
【裁判全文】
臺灣士林地方法院刑事判決              99年度簡上字第11號
上  訴  人  丙○○○
即  被  告
選任辯護人  乙○○律師
上列上訴人即被告因竊盜案件，不服本院中華民國98年10月6 日
98年度湖簡字第684 號第一審刑事簡易判決（原偵查起訴案號：
臺灣士林地方法院檢察署98年度偵字第11172 號），提起上訴，
本院管轄第二審之合議庭判決如下：
    主      文
上訴駁回。
丙○○○緩刑參年。
    事實及理由
一、本案經本院審理結果，認第一審判決上訴人即被告丙○○○
    係犯刑法第320 條第1 項竊盜罪，量處拘役30日，並諭知如
    易科罰金，以新臺幣（下同）1,000 元折算1 日，其認事、
    用法及量刑均無不當，應予維持，並引用第一審判決書記載
    之犯罪事實、證據及理由（如附件判決書），另就證據部分
    補充如下：(一)證人甲○○於本院審理中之證述。(二)被告於本
    院審理時之自白（見本院卷第39頁）。
二、上訴意旨略以：上訴人即被告於犯後坦承犯行，且已與告訴
    人臺灣屈臣氏個人用品商店股份有限公司調解成立，賠償告
    訴人損失，請求法院給予緩刑宣告等語。經查，被告於原審
    判決後之民國99年1 月21日當庭業與告訴人成立調解，並同
    時交付5,663 元全額賠償金予告訴代理人甲○○收受，有本
    院99年度附民字第2 號損害賠償事件之調解筆錄1 份在卷可
    稽，而堪認定；則原審判決時未就此考量，自無違誤可言，
    故前述上訴意旨尚不構成撤銷原審判決之適當理由，其上訴
    應予駁回。惟被告固曾於82年間因違反麻醉藥品管理條例案
    件，經臺灣臺北地方法院以83年度易字第856 號判處有期徒
    刑8 月確定，及於83年間，亦因違反麻醉藥品管理條例案件
    ，經本院以83年度易字第3065號判處有期徒刑10月確定後，
    入監接續執行，於84年4 月28日假釋出監交付保護管束，並
    至85年1 月12日保護管束期滿，未經撤銷假釋視為執行完畢
    ，然其執行完畢後，5 年以內未曾因故意犯罪受有期徒刑以
    上刑之宣告，有臺灣高等法院被告前案紀錄表在卷為憑，其
    因一時失慮，致罹刑章，犯罪後已坦承犯行，並於原審判決
    後與告訴人調解成立及賠償告訴人所受損害，有上開調解筆
    錄可考，堪認被告經此偵、審教訓，自當知所警惕，應無再
    犯之虞，本院因認所宣告之刑以暫不執行為適當，爰依刑法
    第74條第1 項第2 款之規定，併予宣告緩刑3 年，以啟自新
    。
據上論斷，應依刑事訴訟法第455 條之1 第1 項、第3 項、第36
8 條、第373 條，刑法第74條第1 項第2 款，判決如主文。
本案經檢察官蔡啟文到庭執行職務。
中    華    民    國    99    年    2     月    26    日
                  刑事第七庭審判長法  官  王美玲
                                  法  官  高雅敏
                                  法  官  吳志豪
以上正本證明與原本無異。
本件不得上訴。
                                  書記官  林宗勳
中    華    民    國    99    年    2     月    26    日
附錄本案論罪科刑法條全文：
刑法第320條第1項
意圖為自己或第三人不法之所有，而竊取他人之動產者，為竊盜
罪，處5 年以下有期徒刑、拘役或5 百元以下罰金。

司法院資訊處製作；財團法人民間司法改革基金會備份。
